臺灣高等法院臺南分院刑事判決　　　　　九十一年度上訴字第一一六八號　　 潛
　　　上　訴　人
　　　即　被　告　甲　○　○
　　　指定辯護人　本院公設辯護人　乙　○　○
右列上訴人因違反毒品危害防制條例案件，不服臺灣臺南地方法院九十一年度訴字第
五一四號中華民國九十一年九月十一日第一審判決（起訴案號：臺灣臺南地方法院檢
察署九十一年度偵字第四七三五號），提起上訴，本院判決如左：
      主      文
上訴駁回。
      事      實
一、甲○○曾於民國（下同）八十六年間因違反槍砲彈藥刀械管制條例、麻醉藥品管
    理條例案件，經臺灣臺南地方法院分別判處有期徒刑一年三月、一年，定執行刑
    有期徒刑二年二月確定，又於八十六年間因違反麻醉藥品管理條例案件，經臺灣
    臺南地方法院判處有期徒刑八月確定，二案接續執行後，於八十八年二月十二日
    縮短刑期假釋出監，縮刑期滿執畢日期為八十九年七月十二日。猶不知悔改，復
    基於意圖販賣安非他命營利之概括犯意，以附表所示行動電話為聯絡工具，先後
    於九十一年三月二十三日十七時十一分許、同年四月十四日十九時十五分許、同
    年四月十九日十八時七分許、同年四月二十五日十七時二十一分許與趙恆德聯絡
    後，至臺南市○區○○路九一號趙恆德工作之工廠內，分別以新臺幣（下同）三
    千五百元價格，連續販賣第二級毒品安非他命予趙恆德四次。嗣於同年四月三十
    日十六時許，臺南縣警察局永康分局員警查獲趙恆德持有安非他命吸食器及改造
    手槍等物品（施用毒品部分業經送觀察、勒戒，槍砲部分另案偵辦），經趙恆德
    供出毒品來源，並配合警方於當日十九時二十八分許（起訴書誤載為三十三分）
    撥打上開電話予甲○○，佯稱欲購買第二級毒品安非他命，甲○○乃承前揭販賣
    毒品之概括犯意，於同日十九時四十分許，攜帶安非他命至上開地點，交付第二
    級毒品安非他命一包予趙恆德時，為現場埋伏警員當場查獲而未遂，並自甲○○
    身上扣得其所有如附表所示行動電話一支及第二級毒品安非他命十五包，另在趙
    恆德身上扣得甲○○交付之安非他命一包(共十六包，合計淨重二．二七公克)。
二、案經臺南縣警察局永康分局報請臺灣臺南地方法院檢察署檢察官偵查起訴。
      理      由
一、訊據上訴人即被告甲○○矢口否認有販賣安非他命犯行，辯稱：伊與趙恆德合資
    向別人購買安非他命，不是伊販賣安非他命予趙恆德等語。
二、經查：
  (一)前揭被告販賣安非他命予趙恆德之事實，迭據趙恆德於警訊、偵查及原審調查時
    指稱：伊因案外人陳明得之介紹得知甲○○在賣安非他命，並自九十一年三月底
    起至九十一年四月二十七日止，撥打甲○○所有之0000000000號行動
    電話聯絡，向甲○○購買安非他命五次（應係四次，詳如後述），交易地點都在
    伊工作地點臺南市○○路九一號，交易時間都在工廠下班後五點多左右，每次都
    買三千五百元，數量均為半錢，且均由被告將安非他命送至工廠交予伊，九十一
    年四月三十日查獲當日，伊也是以工廠（○六）0000000號電話撥打甲○
    ○上開行動電話聯絡，購買半錢安非他命，並約定在工廠交付安非他命，十幾、
    二十分鐘後甲○○在上開工廠將一包安非他命交予伊時，即為警逮捕等情綦詳（
    見警卷第六頁、偵查卷第十、十一頁、一審卷第三十二至三十三頁），並經原審
    調取被告所有之0000000000號行動電話及趙恆德工廠之（○六）00
    00000號電話之雙向通聯紀錄顯示，趙恆德先後於九十一年三月二十三日十
    七時十一分許、同年四月十四日十九時十五分許、同年四月十九日十八時七分許
    、同年四月二十五日十七時二十一分許、同年四月三十日十九時二十八分許，有
    打電話予被告聯絡之情形（見一審卷第一四三、一八二、一九○、二○一、二一
    二、二一七、二三○、二三五、二三九、二四二頁），被告亦承認上開期間由趙
    恆德主動撥打前揭行動電話與其聯絡交付毒品事宜四次，均核與趙恆德證稱其自
    九十一年三月底起至九十一年四月二十七日止此段期間，以其工廠（○六）00
    00000號電話撥打被告0000000000號行動電話向被告購買安非他
    命一節相符，並有如附表所示行動電話扣案可資佐證，足認被告先後於九十一年
    三月二十三日十七時十一分許、同年四月十四日十九時十五分許、同年四月十九
    日十八時七分許、同年四月二十五日十七時二十一分許，與趙恆德聯絡販賣安非
    他命事宜，而至臺南市○區○○路九一號趙恆德工作之工廠內，分別以三千五百
    元之價格，連續販賣安非他命予趙恆德四次，另同年四月三十日十九時二十八分
    許，則係案發時聯絡販賣安非他命事宜。而被告與趙恆德間並無任何仇恨，為被
    告與趙恆德於原審陳明在卷（見一審卷第十五、三十五頁），應可排除趙恆德誣
    陷之可能。另趙恆德指稱：其與被告聯絡購買安非他命五次（未包括被查獲這一
    次）等語，核與通聯紀錄所示其與被告聯絡之次數略有出入，乃因趙恆德既向被
    告購買安非他命多次，即難期趙恆德對其於上開期間向被告購買之次數，記憶猶
    新，能為完整無訛之供述，自不得以趙恆德所證稱之購買次數、時間等細節略有
    不符，即遽認趙恆德之證詞無可採信。再參諸趙恆德於原審調查時證稱：查獲當
    日伊用工廠內之電話，打電話與被告聯絡，伊問被告是否有東西（指安非他命）
    ，被告問伊要多少，伊回答一樣，被告即回稱現在送過來給伊，經過約二十分鐘
    ，被告將安非他命送至工廠交予伊時，即為埋伏之警員逮捕等語（見一審卷第三
    十四頁）；與證人即查獲警員梁忠益、杜仁輝、葉進宜於原審調查時證稱：趙恆
    德打電話予被告時，渠等均在場，趙恆德以台語詢問被告身上有無東西（指安非
    他命），停了一會兒，趙恆德對被告說「一樣」後就掛電話等語（見一審卷第三
    十七至三十八頁），互核相符，足見被告與趙恆德已交易安非他命多次，並對彼
    此交易時間、地點、價格、數量等細節，均知之甚詳，因而無須於電話聯絡時就
    上開細節另行約定，是以趙恆德證稱其向被告購買安非他命之證詞，應堪採信，
    被告販賣安非他命予趙恆德足以認定。
  (二)本件係警方在趙恆德車上查獲吸食器後，經趙恆德於警訊時供出吸食安非他命之
    來源係向被告購買，並將其購買安非他命之流程告知警方，由警方帶趙恆德回工
    廠，以工廠內之電話，撥打上開行動電話與被告聯絡，佯稱欲購買安非他命，被
    告應允後，經過十幾分鐘至二十分鐘左右，被告攜帶安非他命至上開工廠內交付
    予趙恆德時，為埋伏之員警查獲等情，亦據趙恆德及承辦員警梁忠益、葉進宜、
    杜仁輝於原審結證屬實（見一審卷第三十四頁、第三十六至三十八頁），被告於
    警訊時亦坦認：是趙恆德於九十一年四月三十日十九時三十分左右（依上開雙向
    通聯紀錄記載，應係十九時二十八分），打我行動電話0000000000，
    表示要買安非他命半錢，於是我就前往臺南市○區○○路九一號內，將安非他命
    交予趙恆德（見警卷第二頁反面），此外復有現場在被告查扣安非他命十五包，
    在趙恆德身上扣得甲○○交付之安非他命一包，合計十六包在卷足憑，經送請法
    務部調查局鑑驗結果，確屬第二級毒品安非他命成分無疑（合計淨重二．二七公
    克），有該局九十一年六月二十四日調科壹字第○九一○○四○六六○○號檢驗
    通知書一紙在卷可稽（見一審卷第九十三頁）；參諸被告於本件查獲前即有多次
    販賣安非他命予趙恆德之事，足徵趙恆德配合警方打電話向被告購買安非他命時
    ，被告原本即具有販賣安他命之犯意，並非因趙恆德或警員之誘發，始生販賣安
    非他命之犯意，益見被告確有販賣品安非他命予趙恆德之情事。
  (三)近來政府為杜絕毒品之氾濫，對於查緝施用及販賣毒品之工作，無不嚴加執行，
    販賣毒品罪又係重罪，設若無利可圖，衡情一般持有毒品之人當無輕易將所持有
    之安非他命轉讓他人而甘冒於再次向他人購買時，而有被查獲移送法辦之危險之
    理，足證被告出售毒品顯有圖利之意圖，已足認定。
  (四)被告雖於原審辯稱：伊與趙恆德合資購買，都是趙恆德先打電話予伊，伊才送安
    非他命過去，伊不曾主動打電話給趙恆德，合資金額有時是趙恆德先拿給伊云云
    。惟倘如被告所言係與趙恆德出資合買安非他命，被告即非隨時均有安非他命可
    提供予趙恆德，衡情應係趙恆德電請被告幫忙購買後，被告須再向貨主聯絡買賣
    事宜，再與趙恆德進一步約定交貨時間、地點，或除約定交付購買金額外，亦需
    另行約定購買安命他命後之交付時間、地點，而依上開通聯紀錄所示，被告與趙
    恆德每次約定交付安非他命時，均僅以一通電話即談妥該次購買事宜，並無另行
    再電話聯繫之情形，是應非如被告所言，係二人合資購買之情。況被告於案發九
    十一年四月三十日十九時二十八分許，接獲趙恆德電話後，僅相隔約十幾至二十
    分鐘，即將安非他命送至上開工廠交付趙恆德，倘如其所言，係於接獲電話後始
    向「畢仔」購買，必定須花費些許時間，豈有僅十餘分鐘即可將安非他命送交趙
    恆德之理？又被告與趙恆德僅係相識，並無特殊交情，實無甘冒風險替趙恆德買
    進毒品，再相約交付之理，足徵被告前揭交付安非他命予趙恆德之行為，應係基
    於營利之目的，販賣安非他命予趙恆德甚明，並非被告與趙恆德合資購買後交付
    安非他命予趙恆德。另被告於原審調查時供稱：扣案安非他命係伊於查獲當日與
    證人趙恆德合資向「畢仔」購買，當次購買一錢，交予趙恆德半錢，自伊身上查
    獲的只剩下半錢等語（見一審卷第十六頁），然本案自趙恆德身上查扣之安非他
    命一包，含袋重約一．○五公克，並自被告身上查扣之十五包安非他命，含袋重
    合計約四．七六二五公克，係被告交付予趙恆德安非他命數量之四倍，有扣押書
    在卷可佐，足見被告上開與趙恆德合資購買，二人各半之辯解，要不足採。被告
    再於本院辯稱：伊與趙恆德合資向別人購買安非他命等語，則係卸責之詞，不足
    採信。
  (五)被告原審選任辯護人雖辯稱：趙恆德前因其向「豹仔」買受之槍枝無法使用，向
    被告打聽「豹仔」之去向，而與被告發生口角，足見趙恆德證稱向被告購買安非
    他命，顯係挾怨報復，並非事實；且本案除趙恆德之證言外，於被告住處並未查
    獲任何磅秤或分裝工具，自不得以趙恆德不實之證詞，認定被告有販賣毒品之犯
    行云云。但被告與趙恆德既均於原審陳稱彼此間並無任何仇恨，是縱被告與趙恆
    德曾因辯護人所述之上開事項發生口角，對被告或趙恆德而言，彼此間並不因此
    即心生嫌隙，自難以被告與趙恆德曾發生口角一節，即率予認定趙恆德係挾怨報
    復而為被告不利之證言。又毒品買賣交易因涉刑責，一般人無不隱密行之，並非
    必將磅秤或其他分裝工具隱匿住處，是縱未在被告住處查獲分裝工具，亦難以此
    即為被告未為販賣安非他命之有利認定。
  (六)綜上所述，被告上開所辯，純為卸責之詞，不足採信。本件事證明確，被告犯行
    洵堪認定，自應依法論科。
三、按毒品或偽禁藥品之販賣，凡基於營利之目的，販入或賣出，有一於此，犯罪即
    屬既遂（司法院院解字第四○七七號解釋及最高法院二十五年非字第一二三號判
    例、六十六年度第一次刑事庭庭推總會決議(二)意旨參照）。被告先後四次販賣安
    非他命予趙恆德，核其所為，係犯毒品危害防制條例第四條第二項販賣第二級毒
    品既遂罪。至於被告於九十一年四月三十日晚上為警查獲時，雖因趙恆德佯稱欲
    購買安非他命，並無實際購毒之真意，但被告既有販毒之故意，已如前述，且依
    約攜帶毒品前往，即已著手實施販毒之行為，而警察既已埋伏在側，伺機逮捕，
    事實上該二人不能完成買賣毒品，被告該次販賣安非他命予趙恆德部分，係犯毒
    品危害防制條例第四條第五項、第二項販賣第二級毒品未遂罪。其持有毒品之低
    度行為，應為販賣毒品之高度行為所吸收，不另論罪。先後五次販賣安非他命之
    犯行（四次既遂、一次未遂），時間緊接，所犯罪構成要件亦復相同，顯係基於
    概括犯意反覆為之，應依連續犯規定論以販賣第二級毒品既遂一罪。又被告曾於
    八十六年間因違反槍砲彈藥刀械管制條例、麻醉藥品管理條例案件，經原審分別
    判處有期徒刑一年三月、一年，定執行刑有期徒刑二年二月確定，又於八十六年
    間因違反麻醉藥品管理條例案件，經原審判處有期徒刑八月確定，二案接續執行
    後，於八十八年二月十二日縮短刑期假釋出監，縮刑期滿執畢日期為八十九年七
    月十二日，有卷附臺灣高等法院被告全國前案紀錄表及刑案資料查註紀錄表可按
    ，其受有期徒刑執行完畢，於五年內再犯本件有期徒刑以上之罪，為累犯，應依
    刑法第四十七條規定遞予加重其刑。原審審酌被告為牟利而販賣安非他命，嚴重
    戕害國民身心健康，販賣之次數、數量、所得利益不多，且犯罪後態度等一切情
    狀，適用毒品危害防制條例第四條第二項、第十八條第一項前段、第十九條第一
    項，刑法第十一條前段、第五十六條、第三十八條第一項二款、第四十七條，量
    處有期徒刑八年。扣案第二級毒品安非他命十六包（合計淨重二．二七公克），
    亦認定屬查獲之毒品，不問屬於犯人與否，依毒品危害防制條例第十八條第一項
    前段規定宣告沒收銷燬之。其餘如附表所示行動電話一支係被告所有，為被告供
    明在卷，且供被告與趙恆德用以聯絡買賣安非他命事宜之工具，亦經趙恆德結證
    在卷，亦依刑法第三十八條第一項第二款規定諭知沒收。被告販賣安非他命予趙
    恆德所得之財物共一萬四千元（三千五百元乘四次等於一萬四千元），則依毒品
    危害防制條例第十九條第一項規定宣告沒收，如全部或一部不能沒收時，以其財
    產抵償之。至扣案一萬三千元，被告供稱係其所收之餐飲帳款，並無積極證據足
    資證明與本件販賣犯行有何直接、緊密之關連，爰不為沒收之宣告。
三、原審復以公訴意旨略謂：被告於九十一年三月間至同年四月二十七日止，除為前
    開販賣犯行外，尚有販賣安非他命予趙恆德一次之犯行云云，此無非係以趙恆德
    之證言為其唯一論據；惟按犯罪事實應依證據認定之，無證據不得推定其犯罪事
    實；又被告之犯罪不能證明者，應諭知無罪之判決，刑事訴訟法第一百五十四條
    、第三百零一條第一項分別定有明文。查依上開通聯紀錄所示，趙恆德與被告以
    電話聯繫購買安非他命事宜之次數，加上查獲當次確僅有五次，此外尚查無證據
    足以證明另有一次販賣行為，趙恆德所指之另有販賣安非他命予趙恆德犯行，則
    屬不能證明，因公訴人認為此部分犯行，與前揭論罪科刑部分，有連續犯裁判上
    一罪關係，爰就此部分不另為無罪之諭知。
四、本院經核原判決認事用法，均無不合，量刑亦屬妥適。被告上訴意旨，否認犯罪
    ，並指摘原判決不當，為無理由，應予駁回。
五、據上論斷，應依刑事訴訟法第三百六十八條，判決如主文。
本案經檢察官林炎昇到庭執行職務。
中  華  民  國      九十一      年      十一      月      十  三        日
                                臺灣高等法院臺南分院刑事第一庭
                                    審判長法官  茆    臺    雲
                                          法官  李    文    福
                                          法官  蔡    長    林
右正本證明與原本無異。
如不服本判決，應於判決送達後十日內向本院提出上訴狀，其未敘述理由者並應於提
出上訴狀後十日內向本院補提理由書（應附繕本）。
                                    法院書記官  李    培    薇
中  華  民  國      九十一      年      十一      月      十  四        日
附錄本案論罪科刑法條全文：
毒品危害防制條例第四條第二項：製造、運輸、販賣第二級毒品者，處無期徒刑或七
                              年以上有期徒刑，得併科新台幣七百萬元以下罰金
                              。
附表：
┌────────────┬────────────┬─────────┐
│ 扣  押  物  品  名  稱 │  電    話    號    碼  │  數          量  │
├────────────┼────────────┼─────────┤
│  ＮＯＫＩＡ牌行動電話  │  0000000000  │    一      支    │
│    （含ＳＩＭ卡）      │                        │                  │
└────────────┴────────────┴─────────┘
